【裁判字號】    99,易,230
【裁判日期】    990827
【裁判案由】    竊盜
【裁判全文】
臺灣宜蘭地方法院刑事判決               99年度易字第230號
公  訴  人  臺灣宜蘭地方法院檢察署檢察官
被      告  甲○○
上列被告因竊盜案件，經檢察官提起公訴（99年度偵字第800號）
，本院判決如下：
    主  文
甲○○犯竊盜罪，共拾玖罪，各處拘役貳拾日，如易科罰金，均
以新臺幣壹仟元折算壹日。應執行拘役壹佰貳拾日，如易科罰金
，以新臺幣壹仟元折算壹日。
    犯罪事實
壹、甲○○意圖為自己不法之所有，先後於附表「時間」欄所示
    之時間，在宜蘭縣羅東鎮○○路1號之喜互惠超市民權店（
    維揚福利事業股份有限公司）內，均以手推車進入店內竊取
    如附表「竊得物品」欄所示之物，得手後逕行離去。嗣該店
    副店長乙○○檢視店內監視畫面發現遭竊，報警查獲。
貳、案經維揚福利事業股份有限公司訴由宜蘭縣政府警察局羅東
    分局報告臺灣宜蘭地方法院檢察署檢察官偵查起訴。
    理  由
壹、本件被告之供述及被告以外之人於審判外之陳述暨相關筆錄
    、書證（以下所引據者），檢察官、被告均未於本案言詞辯
    論終結前聲明異議。本院審酌該等陳述、筆錄、書證作成時
    之情況，亦無何等違背刑事訴訟程序或顯不可信之情形，倘
    以之作為本案認定犯罪事實之基礎，尚屬適當，爰依刑事訴
    訟法第159條第1項、第159條之5等規定，認均具有證據能力
    ，合先敘明。
貳、訊據被告甲○○固坦承於附表所示之時間，前往喜互惠超市
    民權店之事實，惟矢口否認竊盜犯行，辯稱：其購物均從第
    四個櫃台通過付錢，如其有竊盜，所竊取之物品亦無如起訴
    書附表「被竊物品」欄所示的那麼多云云。經查：
一、經勘驗被害人所提出之喜互惠超市民權店監視錄影紀錄：
（一）98年9月18日上午10時44分許犯行部分：
   1、監視畫面顯示時間為98年9月18日10時24分31秒至10時25
      分37秒：本錄影紀錄僅顯示被告於10時24分43秒進入該店
      ，推的手推車有一紙箱，該紙箱開口朝上，從螢幕顯示其
      中並無物品，被告往螢幕右邊走去，之後並無攝錄到被告
      的影像。
   2、監視畫面顯示時間為98年9月18日上午10時43分48秒至10
      時45分9秒：被告於10時44分11秒出現在監視畫面，推車
      上有一紙箱，被告先往螢幕的左邊微幅轉彎，再轉至鏡頭
      前，就是該店門口的防盜門，於10時44分53秒經過防盜門
      ，可看出紙箱上面有喜年來蛋捲，下方的物品則無法判斷
      為何商品。
（二）98年9月21日上午10時30分許犯行部分：
   1、監視畫面顯示時間為98年9月21日上午10時6分32秒至10時
      7分35秒：被告於10時6分38秒出現於螢幕，左手有一手提
      袋，另有推著推車，該推車上沒有東西，於10時6分44秒
      時將黃色菜籃至於推車上面，並往螢幕的右上方走道推去
      ，該走道為蔬菜區，被告有停留於該處挑選蔬菜，但是無
      法辨識出為何種蔬菜。
   2、監視畫面顯示時間為98年9月21日上午10時29分48秒至10
      時30分29秒：被告於10時29分53秒出現於螢幕，並從螢幕
      左方的走道往螢幕下方前行，黃色菜籃內有一白色手提袋
      ，被告於10時30分15秒走出防盜門。
（三）98年9月26日上午11時51分許犯行部分
   1、監視畫面顯示時間為98年9月26日上午11時32分10秒至11
      時32分38秒：被告一開始即已顯示於螢幕下方，被告右肩
      背著背包，並有一推車，推車上有一空紙箱，並往螢幕右
      側的蔬菜區走去，被告於11時32分38秒消失於螢幕。
   2、監視畫面顯示時間為98年9月26日上午11時50分27秒至11
      時51分28秒：被告於11時51分15秒顯示於畫面，其推車上
      的紙箱上有被告自己的購物袋及十二公斤裝的五農米，被
      告後來於11時51分22秒走出防盜門，從畫面中可看出紙箱
      內另有其他物品，但無法從監視畫面判斷物品為何。
（四）98年9月27日上午11時25分許犯行部分：
   1、監視畫面顯示時間為98年9月27日上午11時13分15秒至11
      時14分17秒：被告一開始即顯示於防盜門處，正推著推車
      要進入店裡，後於11時13分21秒將黃色菜籃放置於推車上
      面，往螢幕右側蔬果區走道走去，於11時13分51秒被告往
      其左手邊的水果區挑選物品，被告停留至該處至畫面結束
      。
   2、監視畫面顯示時間為98年9月27日上午11時28分42秒至11
      時29分33秒：被告從螢幕右上方的蔬菜區轉至螢幕左方的
      洗手台，之後直接於11時29分25秒通過防盜門，黃色菜籃
      內有白色的喜互惠塑膠購物袋，無法辨識裡面的東西。
（五）98年10月1日上午10時23分許犯行部分：
   1、監視畫面顯示時間為98年10月1日上午10時1分50秒至上午
      10時2分39秒：畫面顯示被告於10時1分50秒推著推車進入
      該店，該車內有一個空紙箱，被告往螢幕右側的蔬果區○
      道走去，後於上午10時2分10秒被告往後倒退，便往其左
      手邊即螢幕中間走去，又再右轉至螢幕左方的走道，後於
      10時2分26秒消失於畫面。
   2、監視畫面顯示時間為98年10月1日上午10時22分48秒至10
      時23分23秒：被告於10時23分2秒推著推車，推車上有紙
      箱，紙箱上有白色購物袋，出現於螢幕左側的走道，被告
      停留看一下柚子，後於上午10時23分25秒通過防盜門。
（六）98年10月1日下午3時6分許犯行部分：
   1、監視畫面顯示時間為98年10月1日下午2時46分45秒至下午
      2時50分26秒：被告於14時46分45秒推著推車，該推車上
      有一紙箱，被告直接進入防盜門往螢幕右側的蔬果區方向
      前行，於14時47分1秒時被告取螢幕上方水果區的塑膠袋
      一只，再往螢幕右側的蔬菜區挑選商品，該區所放置的水
      果無法辨識，被告總共於該區挑了五次水果，後於14時49
      分4秒再往螢幕上方水果區取塑膠袋一只，回頭再到水果
      區挑選不同種類的水果，共拿九次水果。被告後於14時50
      分26秒消失於畫面。
   2、監視畫面顯示時間為98年10月1日下午15時4分38秒至下午
      15時7分8秒：被告於15時5分1秒出現於監視畫面左側的走
      道，被告往水果區停留拿東西，於15時6分58秒通過防盜
      門，推車上紙箱上有一白色購物袋，故無法辨識裡面所裝
      的東西。
（七）98年10月2日上午10時12分許犯行部分：
   1、監視畫面顯示時間為98年10月2日上午9時46分45秒至9時
      47分41秒：被告一開始即顯示於螢幕下方的防盜門，她推
      著推車，該車上面有一空紙箱，被告即往螢幕右側的蔬果
      區前進，並於9時46分56秒脫掉其紅色外套，後於9時47
      分7秒停留於肉品區，再往螢幕上方的走道前行，再右轉
      前進，並於9時47分41秒消失於螢幕。
   2、監視畫面顯示時間為98年10月2日上午10時10分33秒至上
      午11分28秒：被告一開始即顯示於酒品區，被告手持二瓶
      馬蒂斯酒，後於10時11分11秒消失於螢幕下方。
   3、開始時間98年10月2日上午10時11分48秒至10時12分32秒
      ：被告於10時12分4秒時出現於螢幕走道上，推著推車，
      該推車上面有紙箱放有白色購物袋，無法辨識裡面的東西
      為何，被告於10時12分10秒往螢幕左方畫面外拿取物品，
      將東西放入其推車內，再以其皮包蓋住，並於10時12分25
      秒通過防盜門。
（八）98年10月2日下午4時20分許犯行部分：
   1、監視畫面顯示時間為98年10月2日下午3時58分43秒至59分
      59秒：被告於58分46秒出現於螢幕，推著推車往前，該推
      車內有一空紙箱，被告往右側的蔬果區走道走去，於3時
      59分43秒轉往螢幕上方走道，後於15時59分51秒右轉螢幕
      左方的走道，之後便消失於螢幕。
   2、監視畫面顯示時間為98年10月2日下午4時20分21秒至下午
      16時21分07秒：被告於16時20分38秒出現於螢幕左側的走
      道，慢慢前進，並於16時20分58秒通過防盜門，推車上面
      有紙箱，紙箱放有白色購物袋，紙箱及購物袋裡面均有物
      品，無法辨識物品為何。
（九）98年10月3日上午10時24分許犯行部分：
   1、監視畫面顯示時間為98年10月3日上午10時2分43秒至上午
      10時5分34秒：被告於上午10時2分44秒出現於螢幕上，被
      告推著推車，該車內有空一個紙箱，被告往右側的蔬果區
      ○○道前進，並於10時3分2秒至水果區拿塑膠袋，並停留
      於該處挑選水果，無法辨識挑選為何種水果，後於上午10
      時4分0秒挑選完畢。被告再往其後方的蔬菜區挑選水果，
      於10時5分22秒挑選完畢，後消失於螢幕。
   2、監視畫面顯示時間為98年10月3日上午10時23分30秒至上
      午10時24分42秒：被告於10時24分1秒出現於螢幕左方的
      走道，被告於10時24分17秒走至水果區摸一下柚子，後於
      10時24分34秒通過防盜門，可看出其推車上的紙箱有壹個
      白色購物袋、紫色包裝及綠色包裝的物品。
（十）98年10月3日下午1時42分許犯行部分：
   1、監視畫面顯示時間為98年10月3日下午1時25分40秒至下午
      1時26分13秒：被告於13時25分44秒進入該店，被告推著
      空推車，該推車進入店內往右側水果區前進，於下午1時
      26分01秒消失於螢幕。
   2、監視畫面顯示時間為98年10月3日下午1時41分29秒至下午
      1時42分29秒：被告於13時42分12秒出現於螢幕左側的走
      道，被告直接往防盜門方向前進，並於下午1時42分22秒
      通過防盜門，其推車上的紙箱裝有物品，可看到內有綠色
      包裝的木炭、小的紅色塑膠袋裝有冰淇淋，另有大的紅色
      塑膠袋內，無法辨識其內容物品為何。
（十一）98年10月6日上午10時13分許犯行部分：
   1、監視畫面顯示時間為98年10月6日上午9時52分24秒至上午
      9時53分1秒：被告於上午9時52分28秒推著推車，該車內
      裝有空紙箱，通過防盜門後，直接往右側的蔬果區走道前
      行，並於9時52分47秒左轉螢幕上方的橫向走道，又於9時
      52分49秒右轉至螢幕左方的走道，並消失於螢幕。
   2、監視畫面顯示時間為98年10月6日上午10時12分58秒至上
      午10時13分43秒：被告於10時13分9秒開始出現於螢幕左
      方的走道，被告於水果區短暫停留，即推著推車往門口的
      防盜門方向前進，可看到推車上的紙箱有白色購物袋，裡
      面有物品，但無法辨識內容為何，後於10時13分38秒通過
      防盜門，後便消失於畫面。
（十二）98年10月8日上午11時20分許犯行部分：
   1、監視畫面顯示時間為98年10月8日上午11時3分5秒至上午
      11時3分59秒：被告於11時3分9秒推著推車通過防盜門而
      進入該店裡，隨即拿黃色菜籃放於推車上，其手上拿有白
      色購物袋，往螢幕右側蔬果區走道前進，至11時3分59秒
      為止，被告停留於該走道上徘徊。
   2、監視畫面顯示時間為98年10月8日上午11時19分47秒至11
      時20分35秒：被告於11時19分37秒出現於螢幕左側的走道
      ，看一下水果區的柳丁，後又於螢幕左方洗手台洗手後，
      於11時20分28秒通過防盜門，其黃色菜籃內有一個白色紙
      袋，裝有物品，但無法辨識紙袋內的物品為何。
（十三）98年10月15日上午10時51分許犯行部分：
   1、監視畫面顯示時間為98年10月15日上午10時36分19秒至上
      午10時36分52秒：被告於10時36分23秒出現於螢幕，推著
      推車上面有紙箱，往螢幕右側的蔬果區前進，於10時36
      分42秒消失於畫面。
   2、監視畫面顯示時間為98年10月15日10時51分2秒至10時51
      分39秒：被告於10時51分18秒出現於螢幕左側的走道，其
      慢慢推著推車往防盜門方向前進，並於10時51分31秒通過
      防盜門，可看到推車上的紙箱上方有白色購物袋，袋內裝
      滿物品，無法辨識其內容物品為何。
（十四）98年10月16日上午10時49分許犯行部分：
   1、監視畫面顯示時間為98年10月16日上午10時34分12秒至上
      午10時35分4秒：被告於10時34分17秒出現於螢幕，其推
      著推車通過防盜門而進入該店內，該推車上面有壹個紙箱
      ，往螢幕右側的蔬果區走道前進，於10時34分46秒左轉至
      螢幕上方的橫向走道，後又右轉至螢幕左側的走道，直到
      畫面結束。
   2、監視畫面顯示時間為98年10月16日上午10時46分26秒至上
      午10時46分59秒：被告剛開始即出現在螢幕右側的酒品區
      ○○道，被告手拿二瓶高粱酒，並於10時46分47秒消失於
      螢幕下方。
   3、監視畫面顯示時間為98年10月16日上午10時48分4秒至上
      午10時49分7秒：被告於10時48分50秒出現於螢幕左側的
      走道，慢慢往防盜門方向前進，後於10時49分0秒通過防
      盜門，可看到推車上面有紙箱，該紙箱上有被告的手提袋
      及白色購物袋，購物袋內容物品無法辨識。
（十五）98年10月17日上午11時22分許犯行部分：
   1、監視畫面顯示時間為98年10月17日上午11時1分33秒至11
      時24分11秒：被告於11時1分35秒推著推車通過防盜門，
      推車內並無物品，隨即往螢幕右側的蔬果區走道前進，於
      11 時1分46秒於該處拿取蔬菜區的物品，有挑選一個物品
      （無法辨識）並放入推車，隨即轉身拿店內水果區的塑膠
      袋，至該處挑選水果，共拿三次，並將水果放入方才所拿
      的塑膠袋內，直至畫面結束。
   2、監視畫面顯示時間為98年10月17日11時22分27秒至11時22
      分54秒：被告於11時22分29秒推著推車出現於螢幕左側的
      走道，慢慢往防盜門前進，並於11時22分46秒通過防盜門
      ，可看到其推車內有白色塑膠袋及白色透明塑膠袋各壹個
      ，白色透明塑膠袋裝有空心菜外露。
（十六）98年10月20日上午11時54分許犯行部分：
   1、監視畫面顯示時間為98年10月20日11時35分5秒至35分36
      秒：被告於畫面開始時出現於螢幕，其左手背有一背包，
      便往螢幕右側的蔬果區走道前進，後於11時35分24秒消失
      於螢幕。
   2、監視畫面顯示時間為98年10月20日11時45分18秒至上午11
      時45分51秒：被告剛開始即出現於螢幕左側的電器區，並
      於該處挑選物品，後來拿走一個電鍋的盒子，並放置於其
      推車，後於11時45分46秒從螢幕左側消失。
   3、監視畫面顯示時間98年10月20日11時53分28秒為至11時54
      分43秒：被告於11時54分31秒推著推車，推車內有被告的
      手提袋白色購物袋及其他東西，該購物袋的內容物品無法
      辨識，並於11時54分37秒通過防盜門。
（十七）98年10月23日上午11時許犯行部分：
   1、監視畫面顯示時間為98年10月23日上午10時43分38秒至上
      午10時44分39秒：被告於10時43分43秒推著推車，推車內
      有一包，直接往螢幕右側的蔬果區走道前進，於10時43
      分59秒左轉螢幕上方的橫向走道，走至於螢幕左側的洗手
      台洗手，洗手後便向螢幕左側的走道前進，即往螢幕上方
      方向前行而消失於螢幕。
   2、監視畫面顯示時間為99年10月23日10時59分36秒至11時0
      分24秒：被告於11時0分8秒出現螢幕左側的走道，直接往
      防盜門方向前進，於11時0分16秒通過防盜門，可看到推
      車內有紙箱，紙箱上有白色購物袋，均裝有物品，但無法
      辨識內容物品為何。
（十八）98年10月24日上午11時1分許犯行部分：
   1、監視畫面顯示時間為99年10月24日10時36分57秒至上午10
      時38分46秒：被告於10時37分2秒通過防盜門，推著推車
      進入店裡，該推車內有紙箱，紙箱內有保護水果的物品，
      直接往螢幕右側的蔬果區走道前進，於10時37分28秒停留
      於蔬果區，挑選蔬果，後為他人擋住，無法辨識其動作至
      畫面結束。
   2、監視畫面顯示時間為98年10月24日11時0分19秒至11時1分
      12秒：被告於11時0分58秒出現於螢幕左側的走道，推著
      推車直接往防盜門前行，其推車上有紙箱，紙箱上有白色
      購物袋及紅色塑膠袋，紙箱、購物袋及塑膠袋均裝有物品
      ，但無法辨識內容物品，被告後於11時1分5秒通過防盜門
      離開該店，消失於畫面。
（十九）98年10月24日下午3時11分許犯行部分：
   1、監視畫面顯示時間為98年10月24日下午2時56分14秒至下
      午2時56分56秒：被告於14時56分17秒推著推車通過防盜
      門，該推車上有空紙箱，被告便往螢幕右側的蔬果區走道
      前進，其於畫面結束時均停留在蔬果區。
   2、監視畫面顯示時間為98年10月24日下午3時10分6秒至下午
      3時1分1秒：被告於15時11分0秒推著推車出現於螢幕左側
      的走道，直接往防盜門方向前進，並於15時11分9秒通過
      防盜門，可看到推車上有紙箱及白色塑膠袋，二者均裝有
      物品，內容物品無法辨識。
（二十）由以上監視畫面可看出一般顧客如有購買物品，於步出
        該店外時，均會從螢幕左方停留、結帳，再往防盜門方
        向離開該店（詳本院卷第25至33頁）。
（二一）綜上，以被告上開19次進入喜互惠超市民權店時，除自
        己之手提袋外，或以推車進入，推車上則或有空紙箱，
        或空無一物。惟其出該店時，則均有物品放在推車內，
        而上述可由錄影紀錄看出被告取走之喜年來蛋捲、五農
        米、馬蒂斯酒2瓶、木炭、冰淇淋、高粱酒2瓶、空心菜
        及電鍋外，其餘蔬果及其他物品，雖無法辨識紙箱或塑
        膠袋內所裝何物，但以上開錄影紀錄比對，足資證明被
        告確有在該店內拿取上開物品及其他不詳物品後，走出
        店外之事實。
二、再依前述被告走出喜互惠超市民權店之錄影紀錄所示，被告
    均直接步出店外，而依該店位置圖所示（詳警卷第9頁），
    收銀台之位置係在門口之左側，被告既未在收銀台處停留，
    自無結帳，足證被告有於附表所示之時間，竊取該店之物品
    之事實。是被告所辯攜出該店之物品，均經結帳云云，自屬
    無稽。
三、另依前述位置圖所示，該店有4個收銀台，被告辯稱均從第4
    號收銀台結帳云云。但查證人即喜互惠超市民權店副店長乙
    ○○於審理中證稱：「該收銀台的系統顯示起訴書附表所載
    的19次竊盜犯行時間，只有二次有開機，第一次是10月3日
    上午有開機，但是被告稱她是下午來購物，但是該台下午並
    沒有開機，要如何結帳，所以與被告實際到店裡的時間不符
    。第二次開機的時間是10月2日，可從偵卷第38頁的日報表
    一可看出來，就是收銀台四號支援台，開機時間下午3點41
    分至5點24分。被告於10月2日上午9點多有進入本店購物，
    而第四個收銀台早上並無開機。」等語（詳本院卷第23頁）
    ，已詳敘被告到該店時，第4個收銀台並未開機之事實，並
    有銷售畫面資料及收銀員收銀日報表可資佐證，益證被告所
    辯，係脫免之詞，不足採信。
四、綜上，被告所辯均不足採信，本案事證明確，其犯行堪以認
    定。
五、至起訴書以被告所竊得者，為附表「起訴書所載被告竊得之
    物品」欄所示之物，惟證人乙○○於審理中證稱：「（問：
    是否能夠確認起訴書附表所示之遭竊物品，均為被告所竊取
    ？）無法確定全部皆為被告所竊，因為攝影機無法攝錄到全
    部犯行，係由本店當日盤點有缺少的部份去做判斷。」等語
    （詳本院卷第23頁），則起訴書所載被告竊得之物品既無法
    證明全部階由被告所竊得，而係依盤點做判斷，自難認定被
    告有竊得該欄所示之全部物品，附此敘明。
參、核被告所為，均係犯刑法第320條第1項之竊盜罪。又被告所
    犯19次竊盜罪間，犯意各別，行為互殊，應予分論併罰。爰
    審酌被告不思以金錢購物，一再犯竊盜案件，不知尊重他人
    財產權之偏差心態應予矯治，又其竊得財物價值非鉅，犯罪
    手段和平，惟犯後否認犯行，且未賠償被害人分文，暨其國
    小畢業之智識程度與生活狀況等一切情狀，分別量處如主文
    所示之刑，並諭知易科罰金折算標準，並定其應執行之刑及
    諭知易科罰金折算標準，以示懲儆。
據上論斷，應依刑事訴訟法第299條第1項前段，刑法刑法第320
條第1項、第41條第1項前段、第51條第6款，刑法施行法第1條之
1，判決如主文。
本案經檢察官陳嘉瑜到庭執行職務。
中    華    民    國    99    年    8     月    27    日
                  刑事第二庭法  官  張育彰
以上正本證明與原本無異
如不服本判決應於收受本判決後10日內向本院提出上訴書狀，並
應敘述具體理由。若未敘述理由者，應於上訴期間屆滿後20日內
向本院補提理由書狀(均須按他造當事人之人數附繕本)。
                            書記官  陳靜宜
中    華    民    國    99    年    8     月    27    日
附錄本案論罪科刑法條全文
中華民國刑法第320條第1項
意圖為自己或第三人不法之所有，而竊取他人之動產者，為竊盜
罪，處5年以下有期徒刑、拘役或5百元以下罰金。
附表：
┌──┬─────────────┬─────────┬───────┐
│編號│  時   間                 │ 竊 得 物 品      │起訴書所載被告│
│    │                          │                  │竊得之物品    │
├──┼─────────────┼─────────┼───────┤
│ 1  │98年9月18日上午10時44分許 │喜年來蛋捲及其他不│餅乾、油品、牛│
│    │                          │詳物品            │肉、飲料、魚、│
│    │                          │                  │衛生棉、泡麵、│
│    │                          │                  │白秋蝦、水果、│
│    │                          │                  │火腿、包子    │
├──┼─────────────┼─────────┼───────┤
│ 2  │98年9月21日上午10時30分許 │蔬菜及其他不詳物品│水果、青菜、牛│
│    │                          │                  │肉、雞精、魚、│
│    │                          │                  │化妝品、保養品│
├──┼─────────────┼─────────┼───────┤
│ 3  │98年9月26日上午11時51分許 │五農米及其他不詳物│酒、火鍋料、雞│
│    │                          │品                │蛋、鮮乳、熟食│
│    │                          │                  │、蔬菜、豬肉、│
│    │                          │                  │牛肉、香腸、蛋│
│    │                          │                  │餅皮、雞肉、餅│
│    │                          │                  │乾、保養品、清│
│    │                          │                  │潔用品        │
├──┼─────────────┼─────────┼───────┤
│ 4  │98年9月27日上午11時25分許 │不詳物品          │鮮奶、餅乾、沖│
│    │                          │                  │調咖啡、牛肉、│
│    │                          │                  │罐頭、泡麵、鍋│
│    │                          │                  │子、水果、包子│
├──┼─────────────┼─────────┼───────┤
│ 5  │98年10月1日上午10時23分許 │不詳物品          │青菜類、烤肉肉│
│    │                          │                  │類、牛肉、飲料│
│    │                          │                  │、鮮乳、餅乾、│
│    │                          │                  │烤肉用品、瓦斯│
│    │                          │                  │爐、泡麵、羊肉│
│    │                          │                  │爐、水果、豆腐│
│    │                          │                  │、衛生用品、洗│
│    │                          │                  │髮精、豬肉片、│
│    │                          │                  │蛤仔等        │
├──┼─────────────┼─────────┼───────┤
│ 6  │98年10月1日下午3時6分許   │不詳水果及其他不詳│水果、牛肉、蜆│
│    │                          │物品              │精、鮮奶、泡麵│
│    │                          │                  │、蔬槊、包子、│
│    │                          │                  │電鍋、酒、烤肉│
│    │                          │                  │用品、熟食、飲│
│    │                          │                  │料、調味烤肉、│
│    │                          │                  │蝦子          │
├──┼─────────────┼─────────┼───────┤
│ 7  │98年10月2日上午10時12分許 │馬蒂斯酒2瓶及其他 │烤肉類、豬肉類│
│    │                          │物品              │、魷魚串、雞心│
│    │                          │                  │串、魚、肉類、│
│    │                          │                  │烤肉用品、木炭│
│    │                          │                  │瓦斯爐、沖調咖│
│    │                          │                  │啡、泡麵等    │
├──┼─────────────┼─────────┼───────┤
│ 8  │98年10月2日下午4時20分許  │不詳物品          │蔬菜、烤肉類、│
│    │                          │                  │豬肉類、魚、雞│
│    │                          │                  │肉、泡麵、鮮奶│
│    │                          │                  │、果汁、飲料  │
├──┼─────────────┼─────────┼───────┤
│ 9  │98年10月3日上午10時24分許 │不詳水果及其他不詳│水果、烤肉用豬│
│    │                          │物品              │肉類、蔬菜、玉│
│    │                          │                  │米筍、金茸、四│
│    │                          │                  │物飲料2盒、白 │
│    │                          │                  │秋蝦，內片、鮮│
│    │                          │                  │奶            │
├──┼─────────────┼─────────┼───────┤
│10  │98年10月3日下午1時42分許  │不詳物品          │烤肉類、雞翅、│
│    │                          │                  │蚵仔、豬肉、牛│
│    │                          │                  │肉、木炭、烤肉│
│    │                          │                  │用品、來一客泡│
│    │                          │                  │麵、香腸、鮮奶│
│    │                          │                  │、桂冠餃類、雞│
│    │                          │                  │精            │
├──┼─────────────┼─────────┼───────┤
│11  │98年10月6日上午10時13分許 │木炭、冰淇淋及其他│小菜、栗子、蟹│
│    │                          │不詳物品          │味棒、水果、肉│
│    │                          │                  │類、美妝用品、│
│    │                          │                  │鮮奶、香腸、包│
│    │                          │                  │子            │
├──┼─────────────┼─────────┼───────┤
│12  │98年10月8日上午11時20分許 │不詳物品          │疏菜、水果、肉│
│    │                          │                  │類、鮮奶、包子│
│    │                          │                  │、熟食、火鍋料│
│    │                          │                  │、豆腐        │
├──┼─────────────┼─────────┼───────┤
│13  │98年10月15日上午10時51分許│不詳物品          │火鍋料、雞肉、│
│    │                          │                  │葉菜、熟食、牛│
│    │                          │                  │肉、蔥油餅、羊│
│    │                          │                  │肉爐、鮮奶    │
├──┼─────────────┼─────────┼───────┤
│14  │98年10月16日上午10時49分許│高粱酒2瓶及其他不 │熟食、火鍋料、│
│    │                          │詳物品            │米12公斤、高梁│
│    │                          │                  │酒、滿漢大餐泡│
│    │                          │                  │麵、來一客泡麵│
│    │                          │                  │、羊肉爐      │
├──┼─────────────┼─────────┼───────┤
│15  │98年10月17日上午11時22分許│空心菜、水果及其他│21世紀梨、無子│
│    │                          │不詳物品          │葡萄、熟食、配│
│    │                          │                  │菜、豬肉、牛肉│
│    │                          │                  │類、泡麵類、火│
│    │                          │                  │鍋料等        │
├──┼─────────────┼─────────┼───────┤
│16  │98年10月20日上午11時54分許│電鍋及其他不詳物品│水果、熟食、豬│
│    │                          │                  │肉、泡麵、鮮奶│
│    │                          │                  │、菜類        │
├──┼─────────────┼─────────┼───────┤
│17  │98年10月23日上午11時許    │不詳物品          │金莎巧克力2盒 │
│    │                          │                  │、新貴派、蛋、│
│    │                          │                  │熟食、冷凍食品│
│    │                          │                  │、沐浴乳2罐、 │
│    │                          │                  │迪士尼彩色筆2 │
│    │                          │                  │罐、迪士尼存錢│
│    │                          │                  │筒            │
├──┼─────────────┼─────────┼───────┤
│18  │98年10月24日上午11時1分許 │不詳物品          │蔬菜、熟食、肉│
│    │                          │                  │類、冷凍食品、│
│    │                          │                  │包子、香腸、魚│
│    │                          │                  │、鮮奶、飛柔洗│
│    │                          │                  │髮精、羽球拍2 │
│    │                          │                  │支、文具類筆、│
│    │                          │                  │笛子、彩色筆、│
│    │                          │                  │腳踏車燈      │
├──┼─────────────┼─────────┼───────┤
│19  │98年10月21日下午3時11分許 │不詳物品          │加州黑李、日本│
│    │                          │                  │甜柿、蔬菜、丸│
│    │                          │                  │干、金莎巧克力│
│    │                          │                  │、餅乾、酒、飲│
│    │                          │                  │料            │
└──┴─────────────┴─────────┴───────┘

司法院資訊處製作；財團法人民間司法改革基金會備份。
